# 请问陈版向非关联方放款的法律风险

提问人：chenchaomi 时间：2014-04-10 15:49:52
请问陈版 一般的生产型企业借款给非关联方是否存在法律风险？关联方呢？ 这里的关联方又如何界定？谢谢

回答人：chenyiwei
从金融监管角度主要是《贷款通则》要求贷款人为合格金融机构的合规性风险。不过该条规定目前基本处于法不责众状态，因该条规定受到处罚的实质性合规性风险可能并不大。
另外还建议关注以下情况下的法律风险： 1 、万一发生拆出资金无法收回损失时，此类损失能否被税务机关认可在税前扣除的风险。
2 、在关联方资金拆借的情况下，根据财税[2008]121号等规定，债务人的利息税前扣除的相关风险。 3 、关联方之间的利息收支被特别纳税调整的风险。 4 、其他相关法律风险。